福建連江地方法院刑事判決　
110年度簡上字第3號
上  訴  人  
即  被  告  吳依舊  民國00年0月0日生


輔  佐  人
即被告之妻  陳千金  民國00年0月00日生



輔  佐  人
即被告之子  吳明忠  民國00年0月00日生


上列上訴人即被告因違反都市計畫法案件，不服本院於民國110年6月29日所為110年度簡字第17號第一審簡易判決（聲請簡易判決處刑案號：110年度偵字第21號），提起上訴，本院管轄之第二審合議庭判決如下：                    
    主    文
原判決撤銷。
吳依舊犯都市計畫法第80條之不遵令停止使用及恢復原狀罪，處
有期徒刑貳月，如易科罰金，以新臺幣壹仟元折算壹日。    
    犯罪事實
一、吳依舊係連江縣○○鄉○○段0000000000地號土地（合稱系爭土
    地）之實際使用人或所有人，於民國101年間（聲請簡易判
    決處刑書及原判決誤載為102年，應予更正)，未經許可在系
    爭土地整地及搭建房屋，然因系爭土地屬「變更連江縣（南
    竿地區）風景特定區計畫第一次通盤檢討計畫」所劃定之保
    護區，依法不得擅自變更地貌，連江縣政府依都市計畫法第
    79條第1項規定於102年6月4日以連工都字第1020018424號處
    分書，就吳依舊違法使用系爭土地(違規面積約150平方公尺
    )，裁處新臺幣（下同）6萬元罰鍰，並要求其停止使用土地
    並恢復原狀，但吳依舊收受處分書後置之不理，仍繼續施作
    工程；連江縣政府再於103年7月16日以連工都字第10200325
    27號處分書，就其違法使用系爭土地，裁處12萬元罰鍰，並
    持續要求其停止使用土地並恢復原狀，然吳依舊收受處分書
    後不予理會，持續將房屋興建完工，且至今仍違法使用系爭
    土地（聲請簡易判決處刑書及原判決贅載同段282、283、10
    59-2、1093、1093-2地號土地，應予更正）。
二、案經法務部調查局馬祖調查站移送連江地方檢察署檢察官偵
    查後聲請簡易判決處刑。
    理    由
一、檢察官及被告在本院準備程序及審判程序中，對於本案相關
    具有傳聞性質的書面證據資料，均表示不爭執其證據能力（
    見本院二審卷第48、69-72頁），且本院下列所引用的非供
    述證據，也查無不當取得的情形，依法都可以作為認定被告
    犯罪事實的證據。
二、上述犯罪事實，經被告於本院準備程序及審理中坦承不諱（
    見本院二審卷第47、68頁），並有連江縣政府102年6月4日
    連工都字第1020018424號處分書、103年7月16日連工都字第
    1020032527號處分書、法務部調查局馬祖調查站會勘紀錄、
    會勘照片、連江縣地政局土地複丈成果圖及110年7月23日府
    工都字第1100030038號函在卷可憑（偵卷第21-43頁、本院
    二審卷第33頁），足認被告之自白與事實相符，堪以採信。
    本案事證明確，被告犯行應依法論科。
三、論罪科刑及撤銷改判之理由：
  ㈠對於都市計畫範圍內土地或建築物之使用，或從事建造、採
    取土石、變更地形，違反都市計畫法或內政部、直轄市、縣
    (市)(局)政府依本法所發布之命令者，都市計畫法第79條定
    有裁處之規定。系爭土地既為被告所有或由被告所管領使用
    ，自應負有維護系爭土地符合「變更連江縣（南竿地區）風
    景特定區計畫第一次通盤檢討」保護區之行政法上義務，而
    不得擅自變更保護區之地形，然被告擅自開挖並搭建房屋，
    違反前述都市計畫法相關規定，前經連江縣政府依都市計畫
    法第79條規定以2次行政處分方式勒令其停止使用土地並恢
    復原狀，仍不遵守該命令而繼續違法使用系爭土地，違反都
    市計畫法第79條第1項之規定，是被告所為，係犯都市計畫
    法第80條之不遵令停止使用及恢復原狀罪。
  ㈡都市計畫法第80條所定之罪，行為人不依限制停止土地使用
    或恢復原狀，屬違背義務之不作為犯，其未依行政處分之限
    制變更土地使用及恢復原狀之時，犯罪即已成立，其後持續
    違規使用土地而不恢復原狀，應屬犯罪未終了之行為繼續，
    非只犯罪狀態之繼續而已。是被告至今持續違反行政法上之
    義務，未依行政處分停止使用系爭土地並恢復原狀，又被告
    於30年3月3日出生，有個人戶籍資料查詢結果在卷，其為本
    案犯罪行為繼續下，已屆80歲，依刑法第18條第3項之規定
    減輕其刑。
  ㈢撤銷改判之理由：
    原判決以被告事證明確，予以論罪科刑，雖屬有據，然被告
    上訴理由陳稱：我願意坦承所有犯行，連江縣政府2次行政
    處分課處之罰鍰已全數繳納完畢，且被告年事已高且身負疾
    病無法工作，家中子女因疫情嚴峻工作無著，被告僅靠老人
    年金及紓困金度日，及民教班一年制畢業，原審量刑時未及
    審酌，量刑有所不當等語。查，被告已繳清行政罰緩共18萬
    元，有連江縣政府收入繳款書及107年3月29日府工都字第10
    70011823號函可證(見偵卷第45頁、本院二審卷第38頁)，是
    原判決未及審酌並將之列為犯後態度之考量，尚有未洽。被
    告以原審量刑過重為由提起上訴，本案量刑審酌基礎已有不
    同，考量後述量刑審酌因素，原審所科處之刑稍嫌過重，自
    應由本院予以撤銷改判。
  ㈣本院以行為人之責任為基礎，審酌被告違法使用都市計畫保
    留區內之土地，遭取締後仍不遵地方政府停止使用及限期恢
    復原狀之處分，且至今尚未恢復原狀，對於都市計畫發展之
    危害非輕；考量被告已坦承犯行，且如數繳清行政處分罰鍰
    ，犯後態度尚可，另慮及被告已達80幾歲高齡，又自陳其心
    臟裝有4根支架及膝蓋退化需靠輔助器行動，現無法工作，
    再逢疫情嚴峻，被告僅靠老人年金、紓困金及微薄租屋收入
    度日，家庭經濟狀況勉持，民教班一年制畢業之智識程度(
    本院二審卷第5-6、74頁)，復斟酌系爭土地上搭蓋鐵皮屋之
    違章情形等一切情狀，量處如主文所示之刑，並諭知易科罰
    金之折算標準。至被告請求為緩刑之宣告，被告前雖未曾因
    故意犯罪受有期徒刑以上刑之宣告，此有臺灣高等法院被告
    前案紀錄表在卷可憑，惟經本院函詢連江縣政府系爭土地是
    否已恢復原狀，該府函復迄今尚未恢復原狀，且為被告及其
    輔佐人所坦認，並自述將鐵皮屋出租他人並收取租金(本院
    二審卷第73頁)，故本院審酌上情，認無以暫不執行為適當
    之情形，不予宣告緩刑。
據上論斷，依刑事訴訟法第455條之1第1項、第3項、第369條第1
項前段、第364條、第299條第1項前段，判決如主文。
本案經檢察官呂象吾提起公訴，檢察官黃振倫到庭執行職務。
中　　華　　民　　國　　110 　年　　11  　月　　10　　日
　　　　　　　　　刑事庭    審判長  法　官 王邁揚
　　　　　　　　　                  法  官 張少威
　　　　　　　　　                  法  官 范嘉紋
上列正本證明與原本無異。
本件不得上訴。
中　　華　　民　　國　　110 　年　　11　　月　　10　　日
                                    書記官 陳建瑜
附錄犯罪科刑法條：
都市計畫法第79條第1項
都市計畫範圍內土地或建築物之使用，或從事建造、採取土石、
變更地形，違反本法或內政部、直轄市、縣(市)(局)政府依本法
所發布之命令者，當地地方政府或鄉、鎮、縣轄市公所得處其土
地或建築物所有權人、使用人或管理人新臺幣六萬元以上三十萬
元以下罰鍰，並勒令拆除、改建、停止使用或恢復原狀。不拆除
、改建、停止使用或恢復原狀者，得按次處罰，並停止供水、供
電、封閉、強制拆除或採取其他恢復原狀之措施，其費用由土地
或建築物所有權人、使用人或管理人負擔。
都市計畫法第80條
不遵前條規定拆除、改建、停止使用或恢復原狀者，除應依法予
以行政強制執行外，並得處六個月以下有期徒刑或拘役。